【裁判字號】    89,交易,966
【裁判日期】    900621
【裁判案由】    贓物等
【裁判全文】
臺灣高雄地方法院刑事判決                        八十九年度交易字第九六六號
    公  訴  人  臺灣高雄地方法院檢察署檢察官
    被      告  丙○○
右列被告因贓物等案件，經檢察官提起公訴（八十九年度偵字第一九○五六號），本
院判決如左：
    主  文
丙○○故買贓物，處有期徒刑肆月，如易科罰金，以參佰元折算壹日；又服用酒類，
不能安全駕駛動力交通工具而駕駛，處有期徒刑參月，如易科罰金，以參佰元折算壹
日。應執行有期徒刑陸月，如易科罰金，以參佰元折算壹日。
    事  實
一、丙○○前於民國八十七年十一月間因竊盜案件，經臺灣臺北地方法院八十七年十
    二月三十日判處拘役五十五日，緩刑三年確定，現仍緩刑中，於八十七年七月九
    日後某日，在高雄縣梓官鄉蚵仔寮漁港某處，明知綽號阿平之姓名、年籍不詳之
    男子所出售之未懸掛車牌之白色自用小客車係屬來路不明之贓物（該車之車牌號
    碼為ＨＥ－七三四七號，係甲○○所有，於八十九年七月九日上午十一時許，在
    桃園縣龜山鄉○○○路十八號遭不詳人士所竊取），竟以新臺幣（下同）三萬元
    之價格買受後供己使用。丙○○另行起意，明知服用酒類致不能安全駕駛時，即
    不得駕駛動力交通工具，於八十九年八月二十三日下午五、六時許，先在高雄市
    楠梓區某處與友人共飲用二瓶米酒，丙○○於飲酒後，因受酒精之影響，其行為
    表現狀態已達噁心、步履蹣跚，已不能安全駕駛動力交通工具，竟駕駛前開故買
    而得之車輛，於當日下午七時十分許，駕車行經高雄市○○區○○路與瑞屏路口
    時，因與駕駛車牌號碼ＶＦ－九八一六號自用小貨車之乙○○○發生碰撞，經警
    據報前來現場處理，並於同日下午八時十五分許對丙○○施以酒精濃度檢測，測
    得其呼氣之酒精濃度為每公升零點八一毫克。
二、案經高雄市政府警察局楠梓分局報請臺灣高雄地方法院檢察署檢察官偵查起訴。
    丙○○逃匿後，本院於九十年四月二十三日發佈通緝，嗣於九十年五月二十八日
    為警緝獲到案。
    理  由
一、被告確於前開時、地，明知綽號阿平之不詳姓名、年籍男子所出售之前開車輛係
    屬贓車，仍予以購買等情，業據被告於本院審理時供承明確（參本院九十年五月
    十九日訊問筆錄、六月七日審判筆錄）。而前開車輛原係被害人甲○○所有，原
    有懸掛ＨＥ－七三四七號之車牌，係於八十九年七月九日上午十一時許，在桃園
    縣龜山鄉○○○路十八號遭不詳人士所竊取一情，業據被害人於警訊指述明確（
    參偵查卷第四頁至第五頁），並有車輛竊盜、車牌失竊資料個別查詢報表－查詢
    車輛認可資料及贓物認領保管單各一紙在卷可證（參警卷第十四頁、偵查卷第六
    頁），是被告故買贓物之犯行，事證明確，犯行已經證明。
二、右揭被告於八十九年八月二十三日下午七時十分許因醉態駕駛為警所查獲，並測
    得其呼氣酒精濃度達每公升零點八一毫克等事實，迭據被告於警、偵訊及本院審
    理時供承明確（參警卷第一頁、偵查卷第十四頁及本院九十年五月十九日訊問筆
    錄、六月七日審判筆錄），並有酒精濃度測試表及高雄市政府警察局舉發違反道
    路交通管理事件通知單各一紙在警卷可證（參警卷十五頁）。而就醫學文獻所知
    ，酒精對人體造成之影響，於呼氣時酒精濃度達每公升零點二五毫克即會輕度中
    毒，造成輕度協調功能降低，呼氣酒精濃度達每公升零點五毫克時屬輕到中度中
    毒症狀，出現反應較慢、感覺減低、影響駕駛之狀況，有行政院國軍退除役官兵
    輔導委員會臺北榮民總醫院八十八年八月五日（八八）北總內字第二六八六八號
    函文可據。又參考德國及美國，對於呼氣酒精濃度達每公升零點五五毫克，肇事
    率即達一般正常人十倍之認定標準，而呼氣酒精濃度達每公升零點七五毫克時，
    肇事率達一般人二十五倍之認定標準（有臺灣高等法院函附台北醫學院附設醫院
    精神科主任蔡尚穎「酒精對人體生理與行為之影響」一文可據）。本案被告為警
    查獲作測試酒精濃度時，其吐氣所含酒精濃度之測試高達為每公升零點八一毫克
    ，顯然於被告於駕車之始，其體內酒精濃度高於肇事後所測得之數值，依前揭說
    明，被告顯已達不能安全駕駛之情狀，卓然甚明，本案事證已臻明確，被告醉態
    駕駛之犯行堪以認定。
三、核被告所為，係犯刑法第三百四十九條第二項之故買贓物罪及同法第一百八十五
    條之三服用酒類致不能安全駕駛動力交通工具而駕駛罪。又其所犯上開故買贓物
    罪及醉態駕車罪二罪，犯意各別，行為互殊，犯罪構成要件亦不相同，應分論併
    罰。爰審酌被告僅為己方便，買受被害人所失竊之車輛，影響被害人日後追贓，
    甚為不該，又被告酒後駕車，嚴重危害其他路人交通安全，惟念其犯後態度良好
    坦承犯行等一切情狀，分別量處如主文所示之刑，並諭知易科罰金之標準。再按
    行為後法律有變更者，適用裁判時之法律，為刑法第二條第一項前段所規定。而
    刑法第四十一條第一項前段已修正為所犯最重本刑為五年以下有期徒刑以下之罪
    ，而受六個月以下有期徒刑或拘役之宣告，得易科罰金，並經總統於九十年一月
    十日公布，且於同年月十二日生效。是以本案被告所犯本案故買贓物罪，其最重
    本刑為五年以下有期徒刑之罪，且其受有六月以下有期徒刑之宣告，故依修正後
    刑法第四十一條第一項前段規定併諭知有期徒刑易科罰金之折算標準。末查，扣
    案之鑰匙一支雖為被告所有，然非屬違禁物，亦非供被告犯本案故買贓物罪及醉
    態駕車罪等犯罪所用之物，爰不予宣告沒收，附此敘明。
四、據上論斷，應依刑事訴訟法第二百九十九條第一項前段、刑法第二條第一項前段
    、第三百四十九條第二項、第一百八十五條之三、第四十一條第一項前段、第五
    十一條第五款，罰金罰鍰提高標準條例第一條前段、第二條，判決如主文。
中      華      民      國    九十      年      六      月    二十一    日
                                    臺灣高雄地方法院交通法庭
                                        法    官  張 維 君
右正本證明與原本無異。
如不服本判決，應於判決送達後十日內，向本院提出上訴狀。
                                        書 記 官  趙 美 玲
中    華    民    國      九十      年      六      月      二十一      日
附錄本案論罪科刑法條：
刑法第三百四十九條第二項：
搬運、寄藏、故買贓物或為牙保者，處五年以下有期徒刑、拘役或科或併科一千元以
下罰金。
刑法第一百八十五條之三：
服用毒品、麻醉藥品、酒類或其他相類之物，不能安全駕駛動力交通工具而駕駛者，
處一年以下有期徒刑、拘役或三萬元以下罰金。


司法院資訊處製作；財團法人民間司法改革基金會備份。
